【裁判字號】    97,易,547
【裁判日期】    970328
【裁判案由】    竊盜
【裁判全文】
臺灣臺北地方法院刑事判決               97年度易字第547號
公  訴  人  臺灣臺北地方法院檢察署檢察官
被      告  乙○○
上列被告因竊盜案件，經檢察官提起公訴（97年度偵字第2252號
），被告就被訴事實為有罪之陳述，經告知簡式審判程序之旨，
並聽取當事人之意見後，本院裁定進行簡式審判程序，茲判決如
下：
    主  文
乙○○攜帶兇器竊盜，累犯，處有期徒刑柒月。扣案一字螺絲起
子貳支、活動扳手、伸縮老虎鉗、活動鉗各壹支，均沒收。
    事  實
一、乙○○前於民國91年間，因施用毒品案件，經法院裁定令入
    勒戒處所施以觀察、勒戒後，認有繼續施用毒品之傾向，經
    同法院裁定令入強制戒治處所施以強制戒治，並由臺灣臺北
    地方法院檢察署檢察官以91年度毒偵字第2510號提起公訴，
    經本院以91年度訴字第1357號判處有期徒刑7月確定，嗣於
    91 年2月1日，經本院裁定停止戒治釋放出所；復因偽造貨
    幣案件，經本院以91年度訴字第1779號判處有期徒刑3年2月
    確定，而前開施用毒品及偽造貨幣案件，經法院裁定應執行
    3 年7月確定；而乙○○所犯上開刑期，自91年10月1日開始
    執行，至95年3月7日縮刑期滿假釋出監付保護管束，嗣於96
    年2月19日經保護管束期滿且未經撤銷假釋，其前開刑期視
    為已執行完畢。
二、詎乙○○仍不思悔改，基於意圖為自己不法所有，於97年1
    月9日中午12時許，持其所有客觀上可供兇器使用一字螺絲
    起子2支、活動扳手1支之工具及非兇器之伸縮老虎鉗、活動
    鉗各1支，騎乘腳踏車並附載台車，至臺北市○○區○○街
    18巷66號前，於屋外拆卸甲○○所有之瓦斯熱水器竊取得手
    ，並於將所竊得之熱水器放置於台車上欲離開之際，旋遭甲
    ○○發覺，報警當場逮捕查獲上情，並扣得上開一字螺絲起
    子2支、活動扳手1支、伸縮老虎鉗、活動鉗各1支。
三、案經臺北市政府警察局中正第二分局報告臺灣臺北地方法院
    檢察署檢察官偵查起訴。
    理  由
一、本件被告所犯非死刑、無期徒刑、最輕本刑為3年以上有期
    徒刑之罪，或高等法院管轄第一審之案件，被告於本院準備
    程序中，就被訴事實為有罪之陳述，經告以簡式審判程序之
    旨，並聽取檢察官、被告之意見後，本院裁定進行簡式審判
    程序，是本件之證據調查，依刑事訴訟法第273條之2規定，
    不受同法第159條第1項、第161條之2、第161條之3、第163
    條之1及第164條至第170條規定之限制，合先敘明。
二、上揭事實，業據被告供承不諱，核與證人甲○○於警詢時之
    證述情節大致符合（見偵卷第12至13頁），並有臺北市政府
    警察局中正第二分局物品發還領據（乙聯）、臺北市政府警
    察局中正第二分局扣押筆錄、扣押物品目錄表、扣押物證明
    書、照片2張在卷可稽（見偵卷第14至20頁、第23頁），並
    有一字螺絲起子2支、活動扳手、伸縮老虎鉗、活動鉗各1支
    扣案可徵，上開補強證據已足資擔保被告所為之上開任意性
    自白之真實性，是本案事證已明確，被告犯行洵堪認定，應
    予依法論科。
三、按刑法第321條第1項第3款之攜帶兇器竊盜罪，係以行為人
    攜帶兇器竊盜為其加重條件，此所謂之兇器，其種類並無限
    制，凡客觀上足以對人之生命、身體、安全構成威脅，具有
    危險性之兇器均屬之，且祇須行竊時攜帶此種具有危險性之
    兇器為已足，並不以攜帶之初有行兇之意圖，或確已用於行
    竊為必要（參照最高法院52年台上字第711號、79年台上字
    第5253號判例意旨）。本件扣案活動扳手，為白鐵電鍍鑄造
    ，質地堅硬，長度20公分，扣案一字螺絲起子2支，其中1支
    為白鐵鑄造，長度約22公分，另1支長度約16公分，握柄處
    為綠色塑膠包覆，客觀上均足以對於他人之生命、身體構成
    威脅而具有危險性，自屬刑法所謂兇器甚明；又扣案活動鉗
    並無尖銳處，重量甚輕，扣案伸縮老虎鉗，長度約14公分，
    亦無尖銳處，質地亦輕，客觀上尚難認足供作為兇器使用等
    情，業經本院勘驗屬實，並有照片2張在卷可稽（見偵卷第
    24頁），是核被告乙○○所為，係犯刑法第321條第1項第3
    款攜帶兇器竊盜罪。又被告上開犯罪事實之前科紀錄，有卷
    附臺灣高等法院被告前案紀錄表與臺灣臺北地方法院檢察署
    刑案資料查註紀錄表各1份在卷可稽，是本件被告上開受有
    期徒刑執行完畢，於5年以內再故意犯本件有期徒刑以上之
    罪，為累犯，應依刑法第47條第1項規定，論以累犯，並加
    重其刑。爰審酌被告犯後坦承犯行，復兼衡上開贓物業已歸
    還被害人領回損害降至最低，及考量被告犯罪之目的為一時
    貪念失慮、手段、智識程度、素行等一切情狀，爰量處如主
    文所示之刑，以鼓勵有悔改之被告用啟自新。
四、扣案一字螺絲起子2支、活動扳手、伸縮老虎鉗、活動鉗各1
    支，係被告所有用以行竊之物，業據被告供稱於卷，爰依刑
    法第38條第1項第2款、第3項之規定宣告沒收。
據上論斷，應依刑事訴訟法第284條之1、第273條之1第1項前段
、第299條第1項前段，刑法第321條第1項第3款、第47條第1項、
第38條第1項第2款、第3項，判決如主文。
本案經檢察官蕭方舟到庭執行職務。
中    華    民    國    97    年   3     月     28    日
                  刑事第十庭  法  官    呂煜仁
上正本證明與原本無異。
如不服本判決，應於判決送達後10日內向本院提出上訴狀（應抄
附繕本）。告訴人或被害人如對於本判決不服者，應具備理由請
求檢察官上訴，其上訴期間之計算係以檢察官收受判決正本之日
期為準。
                              書記官    陳泰寧
中    華    民    國    97    年    3     月    31    日
附錄本判決論罪之法條
中華民國刑法第321條第1項第3款
犯竊盜罪而有左列情形之一者，處6 月以上、5 年以下有期徒刑
：
三  攜帶兇器而犯之者。


司法院資訊處製作；財團法人民間司法改革基金會備份。
